

Imanol Osuna Lejarza

Programador Informático

Datos Personales

Santander España 638120234 ImanolOsunaSantander @ Gmail.com

•Permiso de Conducir

Carnet B, Vehículo Propio

Competencias

Java	*****
JavaScript	****
SQL	****
MySQL	***
PHP	*****
Git	***
Spring	***
C#	****
jQuery	****
MongoDB	***
XML	***
HTML 5	****
CSS	****
.NET	****
MVC	****

Perfil Profesional

Programador Java / Spring con altos conocimientos en Informática y Redes.

En mi experiencia me centro sobre todo en el **Backend**, pero también sé desenvolverme en el **Frontend**. Me manejo bien en distintos Frameworks como **yi2**, **Laravel** o **Symfony** entre otros. Sobre todo, en los orientados en la arquitectura **MVC**, Modelo Vista Controlador.

Cumplo siempre los **objetivos** de trabajo y me involucro mucho en el mismo, siendo apto para cualquier responsabilidad en cualquier **proyecto**.

Dirijo un <u>Canal de **YouTube**</u> con más de 11.000 seguidores, lo cual me aporta grandes dotes de **comunicación y dicción** gracias a la realización de tutoriales.

Dispongo de mi propia <u>Página Web</u> donde reflejo mis trabajos, formaciones y demás información de interés **sobre mí.** También cuento con un <u>Linkedin</u> con más de 500 contactos.

Experiencia Laboral

- Desarrollo y Alojamiento de Páginas Web en Viavox, Santander Jun 2023 a Ago 2023

Creación y alojamiento de **Páginas Web** relacionadas con el sector sanitario y turístico, así como su mantenimiento y revisión de infecciones en el **Servidor**.

Logro: Optimicé los registros de las Cuevas de Cantabria mostrando de una vez todos los datos.

- Creador de Contenido, YouTube, Santander Jun 2020 a May 2023

Dirijo un canal de **YouTube** centrado en el juego Diablo 2 en español. En él mantengo una prospera **comunidad** en la que los distintos miembros compartimos experiencias sobre el juego.

Logro: He superado los **11.400** seguidores y tengo más de 10 miembros **Premium**.

- Profesor de Nuevas Tecnologías, Ayuntamiento de Santander Feb 2020 a Jun 2020

Formador de cursos de **ofimática básica** e Iniciación al Lenguaje **Java** de forma **presencial** y **online**.

Logro: Alcancé a más de 80 alumnos en los distintos cursos, con edades y capacidades distintas.

- Community Manager en el Palacio de la Magdalena, Santander Jul 2017 a Ene 2020

Creé, gestioné y administré todas la Redes Sociales del Palacio de la Magdalena. También asistí a

los visitantes y autoridades en las visitas guiadas y en la realización de distintos eventos.

Logro: Mejoré la comunidad de Palacio **organizando** eventos, sorteos y distintas dinámicas de juego entre los miembros y seguidores de nuestras redes.

- Programador en CiC, Santander Mar 2017 a Jun 2017

Desarrollo y **Soporte** del conjunto de componentes del software **IDbox**. También en el Mantenimiento del Proyecto **IDbox** a la versión que solicite el cliente.

Logro: Realice varias **versiones** personalizadas para cada usuario de **IDbox** ofreciendo un menú de filtros más preciso en las búsquedas, **ahorrando** tiempo y esfuerzo al cliente.

* Competencias Personales

Alegría

Aprendizaje

Competitividad

Cooperación

Creatividad

Gratitud

Lealtad

Perseverancia

Respeto

* Enlaces

Mi Página Web



Linkedin



Mi Canal de YouTube



- Moldeador, Fundiciones Becan S.I, Santander Ene 2013 a Jun 2014

Preparado y **atacado** de **moldes** de arena para piezas de propulsión del sector naval. Transporte de mercancía con **puente grúa**.

- Carpintero en Escuela Taller, Santander Nov 2010 a Nov 2012

Lectura, Diseño, Interpretación y Replanteamiento de **planos**. Operar máquinas, equipos y herramientas en la ejecución de operaciones para la construcción del mueble.

Logro: Poseo **carta de recomendación** del Director de la escuela donde recoge y mi excelencia y eficacia a la hora de trabajar, así como mi **implicación** en las distintas áreas del trabajo.

- Operario de imprenta-empaquetador, Gráficas Calima, Santander Feb 2009 a Oct 2010

Diseño, producción y **elaboración** de distintos productos de imprenta. Plegado, grapado, encolado etc. Así como también llevar el **mantenimiento** de la maquinaria de imprenta.

Formación Académica

- Técnico de Grado Superior en Desarrollo de Aplicaciones Web, I.E.S AGL, Santander Sep 2015 a Jun 2017
- Técnico de Grado Medio en Equipos Electrónicos de Consumo, I.E.S AGL, Santander Sep 2006 a Jun 2008

Formación Especializada

- Marketing Digital, Agencia de Desarrollo Local 200 Horas, 2023
- Administración de Sistemas de Planificación de Recursos, Academia Emprende 200 Horas, 2021
- Posicionamiento Web y Marketing Digital, Vinsac Escuela de Diseño 100 Horas, 2019
- Administración de Base de Datos, Academia Alpe Formación 650 Horas, 2019
- C. de Profesionalidad en Administración de Servicios de Internet, FOREM-CCOO 650 Horas, 2015
- Cursos de Edición y Retoque Digital, CEOE-CEPYME 100 Horas, 2011
- Curso de Operador de Grúa Torre, Fundación Laboral de la Construcción 220 Horas, 2008

Formación Complementaria

- Maquetación de Páginas Web, Academia Uve, Santander 60 Horas, 2023
- Creación de Páginas Web (WordPress), Agencia de Desarrollo Local 70 Horas, 2023
- Curso de LinkedIn Avanzado, Agencia de Desarrollo Local 8 Horas, 2023
- Curso de Primeros Auxilios, Mutua Universal 3 Horas, 2012
- Manipulador de Alimentos Multisectorial, CEOE-CEPYME 5 Horas, 2009